【裁判字號】    95,抗,349
【裁判日期】    951130
【裁判案由】    醫療賠償
【裁判全文】
臺灣高等法院臺南分院民事裁定  95年度抗字第349號
抗  告  人  丙○○
相  對  人  財團法人佛教慈濟綜合醫院大林分院
法定代理人  甲○○
相  對  人  丁○○
            乙○○
上列抗告人因與相對人間請求醫療賠償事件，對於中華民國95年
10月20日臺灣嘉義地方法院94年度醫字第2號裁定提起抗告，本
院裁定如下：
    主    文
抗告駁回。
抗告訴訟費用由抗告人負擔。
    理    由
一、按提起民事第二審上訴，應依民事訴訟法第77條之16第1項
    之規定繳納裁判費，為必須具備之程式。抗告法院認抗告為
    無理由者，應為駁回抗告之裁定。民事訴訟法第495條之1第
    1項、第449條第1項定有明文。
二、原審法院裁定以：
  (一)、按提起民事第二審上訴，應依民事訴訟法第77之16條規定
      繳納裁判費，此為必須具備之程式。
  (二)、本件上訴人即抗告人提起第二審上訴，未據繳裁判費新臺
      幣（下同）60,900元，扣除前繳抗告裁判費1,000元外，
      尚應補繳59,900元，經原審法院於民國（下同）95年9月2
      6日裁定，限抗告人於收受裁定送達後7日內補正，此項裁
      定已於95年9月28日送達上訴人，有送達證書在卷可稽。
      抗告人逾期迄今仍未補正，其上訴自非合法，爰依民事訴
      訟法第442條第2項規定駁回抗告人之上訴。
三、抗告意旨略以：本件係依民事訴訟法第44條之3規定，對於
    財團法人影響公眾侵害多數人利益之訴訟，提起不作為之訴
    。依民事訴訟法第77條之22第2項規定，免徵收裁判費。本
    件相對人（神經科醫師）乙○○於病患歐黃鋒本（抗告人之
    母親）背部出現紅疹時，告訴抗告人說相對人財團法人佛教
    慈濟綜合醫院大林分院沒有感染科醫師，本係善意，惟不該
    於實驗治療感染失敗又施以過量抗生素後，才告訴抗告人，
    且說發現抗生素過量時已來不及挽救病患歐黃鋒本，令人質
    疑云云。
四、經查：
  (一)、原告即抗告人與被告即相對人間請求醫療賠償事件，經原
      審於95年8月3日判決原告即抗告人敗訴，抗告人提起上訴
      ，本件訴訟標的價額為新臺幣（下同）4,000,000元，應
      徵第二審裁判費60,900元，惟未據繳納，扣除前繳抗告裁
      判費1,000元外，尚應補繳59,900元，經原審法院於95年9
      月26日裁定，限抗告人於收受裁定送達後7日內補正，此
      項裁定已於95年9月28日送達上訴人，有送達證書在卷可
      稽。惟抗告人迄未補繳上訴裁判費59,900元，原審法院乃
      於95年10月20日認其上訴不合法，而依民事訴訟法第442
      條第2項第之規定以裁定駁回其上訴，自屬正當。
  (二)、抗告意旨略以：本件係依民事訴訟法第44條之3規定，對
      於財團法人影響公眾侵害多數人利益之訴訟，提起不作為
      之訴。依民事訴訟法第77條之22第2項規定，免徵收裁判
      費云云。惟查上訴人提起本件請求醫療賠償事件並非民事
      訴訟法第44條之3規定之公益法人之不作為之訴，自無依
      民事訴訟法第77條之22第2項規定，免徵收裁判費之適用
      。至於抗告意旨主張本件相對人（神經科醫師）乙○○於
      病患歐黃鋒本（抗告人之母親）背部出現紅疹時，告訴抗
      告人說相對人財團法人佛教慈濟綜合醫院大林分院沒有感
      染科醫師，本係善意，惟不該於實驗治療感染失敗又施以
      過量抗生素後，才告訴抗告人，且說發現抗生素過量時已
      來不及挽救病患歐黃鋒本，令人質疑云云，係本案訴訟問
      題，核與本件應繳納上訴裁判費59,900元無關，是其抗告
      均無可採。原裁定駁回其上訴，核無不合，其抗告為無理
      由，應予駁回。
五、據上論結，本件抗告為無理由，依民事訴訟法第495條之1第
    1項、第449條第1項、第95條、第78條，裁定如主文。
中    華    民    國    95    年    11    月    30    日
                  民事第一庭      審判長法  官  林金村
                                        法  官  曾平杉
                                        法  官  胡景彬
上為正本係照原本作成。
抗告人如不服本裁定，僅得於收受本裁定正本送達後10日內以適
用法規顯有錯誤為理由，向本院提出再抗告狀（須附繕本），依
法應繳納抗告費新台幣1千元，並委任律師為訴訟代理人，經本
院許可後始可再抗告於最高法院。
中    華    民    國    95    年    11    月    30    日
                                        書記官  趙玲瓏
【附記】
民事訴訟法第495條之1第2項準用同法第466條之1第1、2項規定
：
(1)對於第二審判決上訴，上訴人應委任律師為訴訟代理人。但上
  訴人或其法定代理人具有律師資格者，不在此限。
(2)上訴人之配偶、三親等內之血親、二親等內之姻親，或上訴人
  為法人、中央或地方機關時，其所屬專任人員具有律師資格並
  經法院認為適當者，亦得為第三審訴訟代理人。
                                                    Ｊ


司法院資訊處製作；財團法人民間司法改革基金會備份。
